臺灣高等法院高雄分院刑事判決　　　　100年度上訴字第229號
上　訴　人　臺灣高雄地方法院檢察署檢察官
被　　　告　張高誌
選任辯護人　鄭國安律師
　　　　　　吳麗珠律師
　　　　　　郭宗塘律師
上列上訴人因被告妨害風化案件，不服臺灣高雄地方法院99年度
訴字第1233號中華民國99年12月1 日第一審判決（起訴案號：臺
灣高雄地方法院檢察署98年度偵字第31658 號），提起上訴，本
院判決如下：
     主  文
上訴駁回。
     理  由
一、公訴意旨略以：被告張高誌係為址設高雄縣鳳山市○○路○
    段215 號「濃情美容推拿館」之負責人。張高誌意圖營利而
    媒介女子與他人為性交行為之犯意，媒介服務生武氏鳳娟外
    出與男客從事以性器插入性器之性交易行為，消費代價為3
    小時新台幣﹙下同﹚1,800 元。民國98年9 月9 日下午15時
    40分許，有男客施志賢經友人介紹「濃情美容推拿館」有從
    事外叫服務生，至其他場所為性交易之服務，遂前往消費。
    同日17時許，為警臨檢高雄市新興區○○○路「大通大飯店
    」時，查獲施志賢與武氏鳳娟於該飯店253 號房間內為性交
    易，始悉上情等語，因認被告張高誌涉犯刑法第231 條第1
    項之意圖使女子與他人為性交之行為而媒介以營利之罪嫌。
二、證據能力部分
（一）按被告以外之人於審判中因所在不明而無法傳喚或傳喚不
      到者，其於檢察事務官、司法警察官或司法警察調查中所
      為之陳述，經證明具有可信之特別情況，且為證明犯罪事
      實之存否所必要者，得為證據，刑事訴訟法第159 條之3
      第3 款定有明文。本件證人武氏鳳娟於原審審理時，經合
      法傳喚未到庭，嗣並囑託臺灣台東地方法院檢察署拘提未
      果，有卷附送達證書、拘提報告書可稽（原審卷第29頁、
      第85頁背面），而其警詢中之陳述，係在警局內基於自由
      意思下所為，客觀上有可信之特別情況，且為證明犯罪事
      實存否所必要，依上開說明，是其於警詢中之證述，應具
      有證據能力。
（二）按被告以外之人於審判外之言詞或書面陳述，除法律有規
      定者外，不得作為證據，刑事訴訟法第159 條定有明文。
      查被告之辯護人主張證人施志賢於警詢陳述為審判外之陳
      述，並無證據能力，核證人施志賢於本院證稱：「（警詢
      陳述）可能因為緊張才這樣說，…實際情形就如我今日所
      說…，如果陳述有出入，應該是原審所述較為正確」（見
      本院卷第63頁背面、65頁），是依證人施志賢所述，其上
      開警詢筆錄所陳內容，並無特別可信之情況，亦不符刑事
      訴訟法第159 條之2 有關傳聞例外之規定，故不得作為認
      定本案犯罪事實有無之證據，應無證據能力。
（三）按被告以外之人於偵查中向檢察官所為陳述，除顯有不可
      信之情況者外，得為證據，刑事訴訟法第159 條之1 第2
      項定有明文。本件證人武氏鳳娟、施志賢2 人於檢察官偵
      查中所為之陳述，其等未曾提及檢察官在偵查時有不法取
      供之情形，反對該項供述得具有證據能力，亦未釋明上開
      供述有顯不可信之情況，依上說明，其等於偵查中之證言
      自均具有證據能力。
（四）卷內臨檢紀錄表、搜索筆錄，係警方通常執行臨檢任務時
      所需製作，為公務員於職務上所製作之紀錄、證明文書，
      查無顯不可信之情況，依刑事訴訟法第159 條之4 第1 項
      第1 款規定有證據能力（最高法院93年度台上字第2616號
      判決意旨參照）。
（五）另其他證據部分，本院於審判期日，依各該證據不同之性
      質，以提示或告以要旨等法定調查方法逐一調查，並使當
      事人表示意見，本院亦查無法定證據取得禁止或證據使用
      禁止之情形，故認所引用各項證據資料，均具證據之適格
      。
三、按犯罪事實應依證據認定之，無證據不得認定犯罪事實；不
    能證明被告犯罪者，應諭知無罪之判決，刑事訴訟法第154
    條第2 項、第301 條第1 項分別定有明文。又事實之認定，
    應憑證據，如未能發現相當證據，或證據不足以證明，自不
    能以推測或擬制之方法，為裁判基礎；且認定犯罪事實所憑
    之證據，雖不以直接證據為限，間接證據亦包括在內，然而
    無論直接證據或間接證據，其為訴訟上之證明，須於通常一
    般之人均不致有所懷疑，而得確信其為真實之程度者，始得
    據為有罪之認定，倘其證明尚未達到此一程度，而有合理之
    懷疑存在而無從使事實審法院得有罪之確信時，即應由法院
    為諭知被告無罪之判決，亦經最高法院40年台上字第86號、
    76年度台上字第4986號著有判例意旨可資參照。
四、公訴人認被告張高誌涉犯上開意圖使女子與他人為性交之行
    為而媒介以營利之犯行，無非係以證人武氏鳳娟、施志賢2
    人於警詢、偵訊時之證述，及卷附高雄市政府警察局新興分
    局執行臨檢現場紀錄表、搜索筆錄、高雄縣政府營利事業登
    記證等資料，為其主要論據。訊據被告固坦承：伊是「濃情
    美容推拿館」負責人，武氏鳳娟是該店僱用之小姐，案發當
    日施志賢的朋友帶他到店內說要帶武氏鳳娟出場，所以伊就
    向他們說明消費每小時600 元，並向他收取1,800 元等情非
    虛，惟堅決否認有意圖使女子與他人為性交之行為而媒介以
    營利之犯行，並辯稱「濃情美容推拿館」不准店內的小姐與
    客人從事性交易，當天施志賢的朋友是說要帶武氏鳳娟出去
    慶生，所以伊才向施志賢收取3 小時1,800 元之費用，伊不
    知道施志賢與武氏鳳娟外出後會從事性交行為等語。是本案
    應審究者為被告向施志賢所收取之1,800 元之性質為何？（
    是被告辯稱要帶小姐外出慶生應付給店內之出場鐘點費用？
    抑或包括武氏鳳娟為施志賢提供性交服務之代價在內？）施
    志賢與武氏鳳娟外出後前往「大通大飯店」性交，是否經由
    被告之「媒介」行為所致？經查：
（一）被告為「濃情美容推拿館」之負責人，業據被告於原審及
      本院審理時供承在卷外，核與證人武氏鳳娟於檢察官訊問
      時之證述、證人武黃如、陳海潮於本院之證述相符，且有
      卷附高雄縣政府營利事業登記證附卷可佐（警卷第33頁）
      ，是此部分之事實，應堪認定。
（二）而證人施志賢於98年9 月9 日15時40分許，由綽號「阿豐
      」之男子，委請姓名、年籍均不詳之朋友陪同前往「濃情
      美容推拿館」，隨後施志賢即於支付1,800 元予被告後，
      將武氏鳳娟帶出場，且前往「大通大飯店」為性交行為乙
      節，業據證人施志賢於檢察官訊問、原審及本院審理時具
      結證述在卷（警卷第8 至11頁、偵卷第18至21頁、原審卷
      第43至67頁、本院卷第62-66 頁背面），核與證人武氏鳳
      娟於警詢、檢察官訊問時具結之證述相符（警卷第5 至7
      頁、偵卷第11至13頁），且被告對於證人施志賢交付渠1,
      800 元後將武氏鳳娟帶出，隨後施志賢與武氏鳳娟前往「
      大通大飯店」為性交行為之事實，亦不爭執（原審99年度
      審訴字第2222卷第14頁）。是證人施志賢於「濃情美容推
      拿館」內支付1,800 元予被告後，將武氏鳳娟帶出場，隨
      後並前往「大通大飯店」為性交行為之事實，亦堪認定。
（三）被告辯稱：當天施志賢的朋友是說要帶武氏鳳娟出去慶生
      等語。查證人武氏鳳娟於警詢中證稱：「是施志賢的朋友
      說，當天是施志賢的生日，要帶我出去走走」（警卷第5
      頁背面），而證人施志賢於檢察官訊問時亦具結證稱：「
      『阿豐』的朋友跟『小蕙』（指武氏鳳娟）說我生日，因
      為之前就說好要跟小姐說是我生日，否則小姐不會出場」
      （偵卷第20頁），及於原審及本院審理時，均具結證稱：
      「『阿豐』的朋友跟我說，要告訴小姐當天是我生日，這
      樣她才會跟我出去」等語（原審卷第45頁、本院卷第66頁
      ），顯見被告辯稱，當天施志賢的朋友是說要帶武氏鳳娟
      出去慶生等語，尚非無據。
（四）被告另辯稱：店裡收費每小時600 元，伊不准店內的小姐
      與客人從事性交易，當天伊向施志賢收取3 小時1,800 元
      是出場之鐘點費用，伊不知道施志賢與武氏鳳娟出去後會
      從事性交行為等語。查「濃情美容推拿館」店內按摩之收
      費是每小時600 元，出去3 小時，要給店裡1,800 元…我
      與「阿賢」（即施志賢）發生性關係，沒有跟他收錢乙節
      ，業據證人武氏鳳娟於檢察官訊問時具結證述在卷（偵卷
      第12至13頁），且證人施志賢於原審審理時，亦具結證稱
      ：「與小姐發生性關係時，小姐交代她作全套服務的事不
      要讓店內的人及別人知道，我們知道就好」（原審卷第61
      頁），於本院審理時證稱：「阿豐跟我說，他已經跟小姐
      事先說好（要性交易），…當天（跟老闆）沒有談到性交
      易這些對話，…阿豐有先跟小姐說，我生日叫她給我特別
      服務，特別服務就是全套」等語（見本院卷第64頁、66頁
      背面），而以本案被告向施志賢收取3 小時1,800 元之出
      場鐘點費，與客人在其店內由小姐提供按摩每小時600 元
      之收費標準相較，並無特別之處，況色情按摩業者若需小
      姐另外提供全套性服務，一般而言均有加收額外費用，而
      本案既無另外收取任何額外費用，顯見被告當天向施志賢
      所收取之1,800 元，應是帶武氏鳳娟出去慶生3 小時之鐘
      點費，並不包括提供性交服務之費用，否則武氏鳳娟當無
      特別交代施志賢勿將其另外提供性交服務之事，告知店內
      人員之理。又由證人施志賢證述，阿豐已經跟小姐事先說
      好（要性交易）一節觀之，被告顯然無任何「媒介」性交
      易行為，是被告前述辯解，應堪採信。
（五）證人施志賢雖另證稱：「聽阿豐說，該家店是半套店…我
      看到看板，認為是半套店」云云（見本院卷第66頁背面）
      。按證人之個人意見或推測之詞，除以實際經驗為基礎者
      外，不得作為證據，刑事訴訟法第160 條定有明文。經查
      ，證人施志賢於原審及本院審理時，均具結證稱：「是第
      一次到該店消費，且當天該店負責人並未向他提及消費方
      式，是「阿豐」的朋友跟負責人說，要帶武氏鳳娟外出慶
      生、吃東西」（原審卷第44、48頁，本院卷第63頁背面、
      66頁），顯見證人施志賢先前並未曾到過「濃情美容推拿
      館」消費，被告亦未曾向施志賢表示該店有提供半套性服
      務之情。是證人前述證詞，顯非以其實際經驗為基礎所為
      之個人推測之詞，不得遽以採憑。
（六）另檢察官雖以，由該店對服務生之教育訓練簡單、營業時
      間至深夜等節，認「濃情美容推拿館」必從事媒介性交易
      行為云云。惟查美容推拿業本即為進入門檻較低之行業，
      從業者多以提供勞力服務為主，並不嚴格要求具高度之技
      術性，而業者為獲取更高收入，而延長營業時間，亦所在
      多有，營業時間長短、或僅於夜間營業並無法為該商店必
      為色情行業之推論（如統一超商亦為24小時服務），且該
      店其餘服務生即證人武黃如、陳海潮、阮氏紅雲均否認該
      店提供「全套」或「半套」之性交易服務（見本院卷第52
      至62頁），是尚不得以該店對服務生之教育訓練簡單、營
      業時間至深夜一節，遽認「濃情美容推拿館」必從事媒介
      性交易行為。
（七）檢察官上訴理由書又認，武氏鳳娟外出性交易，為被告所
      能預見，原審竟認被告對其出場為性交易行為毫不知情，
      實難服人；原審除將傳票送達武氏鳳娟上開戶籍地址以及
      囑託臺灣臺東地方法院檢察署拘提外，未再以其他方式追
      查武氏鳳娟之行蹤以傳喚、拘提武氏鳳娟到庭作證，僅以
      證人施志賢到庭轉述之武氏鳳娟之傳聞陳述，推認被告不
      知情，亦有未恰云云。然原審及本院參酌前述證人之證詞
      ，均查無被告媒介武氏鳳娟出場為性交易行為之積極證據
      ，檢察官就被告何以「能預見」武氏鳳娟出場為性交易一
      節，並未提出證據供本院調查，且檢察官既認除以傳喚、
      拘提武氏鳳娟到庭外，尚有其他方法可追查武氏鳳娟之行
      蹤，然並未告知本院可追查武氏鳳娟行蹤之「其他方法」
      究竟為何？其此部分之主張，均屬無據。
綜上所述，本件檢察官上揭舉證，尚不足以證明被告確有意圖使
女子與他人為性交之行為而媒介以營利犯行之情。此外，本院復
查無其他積極證據足資認定被告有檢察官所指上述犯行，則依前
揭規定及判例意旨，自應為被告無罪之諭知。
五、原審因而以不能證明被告犯罪，而為被告無罪之諭知，核無
    違誤；檢察官上訴意旨，猶執前詞，指摘原判決不當，為無
    理由，應予駁回。
據上論斷，應依刑事訴訟法第368 條，判決如主文。
本案經檢察官高碧霞到庭執行職務。
中    華    民    國  100     年    5     月    4     日
                  刑事第十一庭  審判長法  官  翁慶珍
                                      法  官  孫啟強
                                      法  官  石家禎
以上正本證明與原本無異。
如不服本判決應於收受本判決後10日內向本院提出上訴書狀，其
未敘述上訴理由者，並得於提起上訴後10日內向本院補提理由書
狀（均須按他造當事人之人數附繕本）「切勿逕送上級法院」。
中    華    民    國   100    年    5     月    4     日
                                      書記官  黃月瞳
附錄本判決論罪科刑法條：
中華民國刑法第231條
（圖利使人為性交或猥褻罪）
意圖使男女與他人為性交或猥褻之行為，而引誘、容留或媒介以
營利者，處5 年以下有期徒刑，得併科10萬元以下罰金。以詐術
犯之者，亦同。
公務員包庇他人犯前項之罪者，依前項之規定加重其刑至二分之
一。